# 基金单位净值计算

提问人：绿树 01234ls 时间：2023-09-04 10:56:
陈版主，你好：请教一个问题，对于合伙制私募基金，单位净值=（总资产－总负债）/基金总份额 根据合伙协议约定，我是先分本后分利，如果一家合伙制私募基金，初始基金总份额是 1 亿元（ 1 亿万份），中途分配本金5000 万，那分配后计算基金单位净值的基金总份额是用 1 亿元还是 5000 万元，在基金存续期间我将本金分配完后，基金单位净值如何计算？

回答人：chenyiwei
我理解，如果进行了本金返还的（一般表述为“向持有人分配直至分配额达到累计出资额”），则应相应减少份额数量。故分配后的份额数量应为 5000 万份。